臺灣彰化地方法院交通事件裁定　　 　 95年度交聲字第1021號
移送機關　交通部公路總局臺中區監理所彰化監理站
受處分人
即異議人　甲○○
上列異議人即受處分人因違反道路交通管理處罰條例案件，對於
交通部公路總局臺中區監理所彰化監理站中華民國95年10月16日
所為之處分（彰監四字第裁64-GD0000000號、第裁64-GD0000000
號裁決書）不服，聲明異議，本院裁定如下：
    主  文
異議駁回。
    理  由
一、按汽車駕駛人駕駛汽車，應遵守道路交通標誌、標線、號誌
    之指示；汽車行駛至交岔路口，其行進、轉彎，應遵守燈光
    號誌或交通警察之指示，道路交通安全規則第90條前段、第
    102 條第1 項第1 款分別定有明文。且汽車駕駛人，行經有
    燈光號誌管制之交岔路口闖紅燈者，處新臺幣一千八百元以
    上五千四百元以下罰鍰；又汽車駕駛人，駕駛汽車有違反本
    條例之行為，經交通勤務警察或依法令執行交通稽查任務人
    員制止時，不聽制止或拒絕停車接受稽查而逃逸者，除按各
    該條規定處罰外，處新臺幣三千元以上六千元以下罰鍰，並
    記違規點數一點，道路交通管理處罰條例第53條第1 項、第
    60條第1 項及第63條第1 項亦有明文規定。
二、本件聲明異議意旨略以：受處分人即異議人甲○○當時係跟
    隨其他車輛，於號誌燈尚未變化完成之際，即通過臺中市○
    ○路與美村路口，當員警攔檢時，伊誤以為係攔查後方來車
    ，故未停車，伊絕無逃逸之故意，為此聲明異議，爰請撤銷
    原處分云云。
三、原處分機關意旨略以：受處分人即異議人甲○○駕駛其所有
    之車牌號碼A9-9266 號自小客車，於民國95年8 月7 日18時
    45分許，行經臺中市○○路與美村路口時違規闖紅燈、且闖
    越紅燈後經警方攔檢，仍不服稽查加速逃逸，因而經臺中市
    警察局第一分局員警以異議人違反道路交通管理處罰條例第
    53條第1 項、第60條第1 項之規定逕行掣單舉發。
四、經查：(一)本件異議人甲○○雖以前詞置辯，惟證人即當日在
    場執行舉發之員警吳祐任於本院到庭具結證稱：「我確認當
    時燈號已經變換為紅燈至少五秒，東西向車輛已經在行駛中
    ，東西向的駕駛人還對受處分人按喇叭」、「（是否能夠確
    認受處分人當時有看到你對她執行攔檢？）我可以確認，當
    時該車是最後一輛，我身高一百七十幾，而且身穿反光背心
    、反光手套，又持閃爍螢光指揮棒，我是直接在她面前攔停
    ，受處分人不可能沒有看到我作攔停的動作」、「我舉發闖
    紅燈會避免爭議，所以都是在轉換紅燈三秒以後我才會舉發
    」等語，衡諸證人吳祐任與異議人並不認識，且無夙怨，業
    據異議人甲○○及證人吳祐任陳明在卷，其當無甘冒觸犯偽
    證罪之風險而構詞誣陷異議人之理，參以本件卷存證據資料
    內亦無任何積證據足以證明證人上開證述係屬虛偽，或有足
    以令人顯信其供述為不可採之品性證據或前科證據存在，自
    不得僅以證人為本件開單告發異議人之員警而全盤抹煞其在
    訴訟上所具有之證人資格，證人所為上開證述應堪採信。茲
    證人既已明確證述當日異議人所有之車號A9-9266 號自小客
    車確有於臺中市○○路與美村路口闖紅燈，且經警方攔停卻
    未停並加速逃逸等違規行為，足堪認異議人駕駛其所有之上
    開自小客車於上揭時、地，確有闖紅燈且不服稽查加速逃逸
    之違規情形無訛，異議人空言辯稱：伊係跟車於號誌燈尚未
    變化完成之際即已通過，並誤認員警係攔查後方來車云云，
    洵屬無據，不足採信。(二)復按汽車駕駛人之行為有闖紅燈或
    不服指揮稽查而逃逸之情形，當場不能或不宜攔截製單舉發
    者，得逕行舉發；並應記明車輛牌照號碼、車型等可資辨明
    之資料，以汽車所有人為被通知人製單舉發，道路交通管理
    處罰條例第7 條之2 亦定有明文。查本件違規係汽車駕駛人
    行經有燈光號誌管制之交岔路口闖紅燈，並經警方攔下後，
    不服稽查加速逃逸之情形，揆諸前揭說明，屬當場不能或不
    宜攔截製單舉發者，得對汽車所有人逕行舉發處罰，原處分
    機關依前揭規定，分別就闖紅燈違規部分依道路交通管理處
    罰條例第53條第1 項規定裁處新臺幣2 千7 百元，就拒絕停
    車接受稽查而逃逸部分依上開條例第60條第1 項規定裁處新
    臺幣3 千元，核無違誤。綜上所陳，本件聲明異議為無理由
    ，應予駁回。
據上論斷，應依道路交通案件處理辦法第19條，裁定如主文。
中　　華　　民　　國　　96　　年　　2 　　月　　26　　日
　                交通法庭　          法  官   郭麗萍
以上正本證明與原本無異。
如不服本裁定，應於裁定送達後5 日內向本院提出抗告狀（須附
繕本）。
中　　華　　民　　國　　96　　年　　2 　　月　　26　　日
                                      書記官   張子涵
